臺灣臺南地方法院刑事裁定　　　　　　100年度撤緩字第109號
聲　請　人　臺灣臺南地方法院檢察署檢察官
受　刑　人　杜維恩
上列聲請人因受刑人竊盜案件，聲請撤銷緩刑（一百年度執聲字
第一三０八號），本院裁定如下：
    主  文
聲請駁回。
    理  由
一、聲請意旨係以：上開受刑人即被告杜維恩因犯竊盜案件，經
    本院於民國一百年五月二十四日以九十九年度易字第一六九
    四號（起訴案號：臺灣臺南地方法院檢察署九十九年度偵緝
    字第一二七六號）判決判處有期徒刑六月，如易科罰金，以
    新臺幣一千元折算一日，緩刑二年，緩刑期間付保護管束，
    並應向檢察官指定之公益團體、地方自治團體或社區提供六
    十小時之義務勞務，並應於一百年八月二十六日前完成，惟
    至履行期間完成前僅履行二小時，違反刑法第七十四條第二
    項第五款所定負擔情節重大，足認原宣告緩刑難收其預期效
    果。核受刑人所為，已合於刑法第七十五條之一第一項第四
    款所定撤銷緩刑宣告之原因，爰依刑事訴訟法第四百七十六
    條規定聲請撤銷等語。
二、按受緩刑之宣告而有下列情形之一，足認原宣告之緩刑難收
    其預期效果，而有執行刑罰之必要者，得撤銷其宣告：（一
    ）緩刑前因故意犯他罪，而在緩刑期內受六月以下有期徒刑
    、拘役或罰金之宣告確定者。（二）緩刑期內因故意犯他罪
    ，而在緩刑期內受六月以下有期徒刑、拘役或罰金之宣告確
    定者。（三）緩刑期內因過失更犯罪，而在緩刑期內受有期
    徒刑之宣告確定者。（四）違反第七十四條第二項第一款至
    第八款所定負擔情節重大者。前條第二項之規定，於前項第
    一款至第三款情形亦適用之，刑法第七十五條之一定有明文
    。該條立法意旨認為，本條採用裁量撤銷主義，賦與法院撤
    銷與否之權限，特於第一項規定實質要件為「足認原宣告之
    緩刑難收其預期效果，而有執行刑罰之必要」，供作審認之
    標準。而修正條文第七十四條第二項增列法院於緩刑期間內
    ，得命犯罪行為人於緩刑期內應遵守之事項（例如向被害人
    支付相當數額、向公庫支付一定之金額、接受精神、心理輔
    導、提供義務勞務或其他為預防再犯之事項），明定違反該
    條所定事項情節重大者，得撤銷其緩刑宣告，以期週延。至
    於所謂「情節重大」，係指：受判決人顯有履行負擔之可能
    ，而隱匿或處分其財產、故意不履行、無正當事由拒絕履行
    或顯有逃匿之虞等情事而言。因此，檢察官命受刑人履行緩
    刑負擔所為之司法處分，固有其裁量權限，然依據前開說明
    ，本院除對檢察官上開司法裁量處分有其審查權限外，立法
    者仍以違反所定負擔「情節重大」、「難收其預期效果」、
    有執行刑罰之「必要」等不確定法律概念以及比例原則，賦
    予法官裁量撤銷緩刑之權限。
三、經查
（一）被告杜維恩因犯竊盜案件，經本院於一百年五月二十四日
      以九十九年易字第一六九四號判處有期徒刑六月，如易科
      罰金，以新臺幣一千元折算一日。緩刑二年，緩刑期間付
      保護管束，並應向檢察官指定之公益團體、地方自治團體
      或社區提供六十小時之義務勞務確定，有上開刑事判決書
      、臺灣高等法院被告前案紀錄表各一份在卷可憑。
（二）嗣經臺灣臺南地方法院檢察署以一百年度執緩字第一九三
      號通知書令被告自一百年五月二十七日至同年八月二十六
      日止，應履行六十小時義務勞務，但被告於一百年六月十
      六日至臺灣臺南地方法院檢察署報到，經告知緩刑期間付
      保護管束，應遵守保安處分執行法第七十四條之二規定事
      項，及於同年七月十二日至上開檢察署觀護人室參加「緩
      起訴被告行政說明會」，並在臺灣臺南地方法院檢察署附
      條件緩刑受保護管束應行注意事項具結書第肆項內自行書
      寫指定報到日期、指定執行義務勞務機構、機構地址、聯
      絡電話等資料，但受刑人並未於所指定之一百年五月二十
      七日上午九時許，至位於臺南市○區○○路二段四六九巷
      十四號之臺南市東區崇明里辦公室辦理報到及執行義務勞
      務等情，有臺灣臺南地方法院檢察署檢察官執行附條件緩
      刑案件通知書、報到筆錄、社區處遇基本資料表、觀護人
      執行社區處遇案件受案晤談表、附條件緩刑受保護管束人
      應行注意事項具結書及臺南市東區崇明里辦公處一百年九
      月七日南東崇明字第０００一０八號函所附受刑人緩起訴
      勞務機構執行義務勞務情況回報表各一紙在卷可按。是受
      刑人僅完成二小時義務勞務，之後未依指定進行義務勞務
      時間及機構執行義務勞務，臺南市東區崇明里辦公處即於
      一百年九月十七日回報前開檢察署，該股觀護人並見擬簽
      為撤銷之處分之情可以認定。
（三）然查，臺灣臺南地方法院檢察署於一百年七月十八日發文
      與臺南市東區崇明里辦公處，有關協助執行受刑人杜維恩
      之義務勞務六十小時，並將受刑人判決確定日期、履行期
      間、履行時數、已履行時數等資料函知與上開辦公處，同
      時有關受刑人義務勞務之執行確切日期及內容等則請上開
      辦公處逕行通知受刑人遵照辦理，並將受刑人杜維恩之住
      址、聯絡電話等資料記載上開函文內，但上開處僅於受刑
      人報到後，期間若有未到執行者，始會於期間內通知受刑
      人儘速執行，但對於未報到者，則因無聯絡紀錄登記資料
      ，亦無法記憶聯繫情形，故無法確定是否有通知受刑人報
      到執行等情，有臺灣臺南地方法院檢察署一百年七月十八
      日南檢欽護自第四三七四一號函及臺南市東區崇明里辦公
      處一百年九月三十日南東崇明字第一０００九０一號函各
      一份在卷可按。則受刑人除於一百年七月十二日至上開檢
      察署觀護人室參加「緩起訴被告行政說明會」時，通知其
      於上開時間至上開處所報告執行義務勞務，但受刑人雖未
      於該日至指定處所報到，但之後臺南市東區崇明里辦公處
      並未再另行通知受刑人報到執行義務勞務，而於一百年九
      月十七日發函與前開檢察署觀護人室，並由該承辦之觀護
      人簽請為撤銷處分。則該受刑人究竟何因未於所指定之一
      百年七月二十五日上午九時報到執行義務勞務，是否另行
      改期進行，因臺南市東區崇明里辦公處則均無聯繫及通知
      之相關紀錄，則毫無所悉。則該受刑人是否僅因未於該指
      定之一百年七月二十五日上午九時至臺南市東區崇明里辦
      公處所報到執行義務勞務，即可逕認該受刑人違反刑法第
      七十四條第二項第五款之所定負擔情節重大，實有疑問。
      且經本院以受刑人所留電話聯繫，受刑人表示當日參與「
      緩起訴被告行政說明會」時，印象中僅填寫個人資料，並
      無印象填載有關執行義務勞務之指定報到日期、地點、機
      構等事項，事後亦未收相關電話聯繫或書面通知，其仍有
      意願執行義務勞務等語，有本院電話紀錄一紙可參，是受
      刑人雖於一百年七月十二日簽署記載有關遵守保安處分執
      行法第七十四條第二項規定事項、緩刑相關法律規定及撤
      銷之法律效果、義務勞務執行須知，及若未遵守，緩刑將
      被撤銷等內容之具結書，但受刑人之通聯電話及住處均未
      變更，其先後於一百年六月十六日及七月十二日均至臺灣
      臺南地方法院檢察署報到，及參與行政說明會，其未於一
      百年七月二十五日至臺南市東區重明里辦公室辦理報到事
      宜，顯係其疏漏注意所致，之後即未再通知受刑人執行相
      關義務勞務甚明，則難以受刑人以一次疏漏注意未報到執
      行義務勞務之行為，而認該受刑人具有違反上開緩刑條件
      之情節重大，原判決所宣告之緩刑條件仍足收其預期效果
      ，而無執行刑罰之必要之情甚明。此外，聲請意旨亦未提
      出其他證據足資認定上開緩刑宣告難收其預期之效果，而
      有執行刑罰之必要，從而，聲請人聲請尚無理由，應予駁
      回，爰裁定如主文。
中    華    民    國   100    年    10    月    6     日
                  刑事第十二庭  法  官  程克琳
以上正本證明與原本無異。
如不服本裁定，應於收受送達後5日內向本院提出抗告狀。（應
附繕本）
                                書記官  康紀媛
中    華    民    國   100    年    10    月    6     日